【裁判字號】    98,交聲,572
【裁判日期】    980331
【裁判案由】    聲明異議
【裁判全文】
臺灣高雄地方法院交通事件裁定         98年度交聲字第572號
原處分機關  交通部公路總局高雄區監理所
異  議  人  甲○○
即受處分人
上列受處分人因聲明異議案件，對於交通部公路總局高雄區監理
所98年2 月17日所為之處分（原處分：高監營裁字第裁80-NO000
0000號）聲明異議，本院裁定如下：
    主  文
異議駁回。
    理  由
一、原處分意旨略以：異議人即受處分人甲○○於民國98年1 月
    17日20時50分許，騎乘未經核准領用牌證之拼裝車，行經大
    樹鄉台21線舊鐵橋下時，為警當場舉發，嗣經原處分機關依
    道路交通管理處罰條例第12條第1 項第2 款規定，以高監營
    裁字第裁80-NO0000000號裁決，裁處受處分人罰鍰新臺幣36
    00元整，並車輛沒入等語。
二、聲明異議意旨略以：異議人固然沒有領有駕駛牌證，且本件
    遭警方沒入之機車確實是拼裝車，惟異議人並無騎乘該拼裝
    車之事實，異議人係以貨車載運該拼裝車，載運至舊鐵橋下
    ，與朋友會合，因此原處分有所違誤，應予撤銷等語。
三、按汽車有下列情形之一者，處汽車所有人新臺幣3600元以上
    10800 元以下罰鍰，並禁止其行駛：…二、拼裝車輛未經核
    准領用牌證行駛，或已領用牌證而變更原登檢規格、不依原
    規定用途行駛，道路交通管理處罰條例第12條第1 項第2 款
    定有明文。經查：
  (一)本件經舉發懸掛車牌號碼ZX-6R 之機車，其引擎、車身號碼
    均查無任何車籍資料，且車架有焊接痕跡，係屬於拼裝車，
    且異議人未領有駕駛牌證乙節，為異議人所不爭執，且有該
    車照片12張、高雄縣政府警察局高縣警交字第0980072240號
    函附卷可稽，堪以認定。
  (二)異議人於前揭時間，騎乘前揭拼裝車輛於道路上，為員警董
    坤壽發現，並追隨異議人伺機舉發等情，經董坤壽到庭具結
    證稱：「（法官問：當天有看到異議人騎這台拼裝車輛？）
    有看到。」、「（法官問：異議人如何騎？）異議人一人騎
    這台拼裝車，他有戴安全帽，當天我跟我的同事坐在副駕駛
    座，異議人在大寮鄉○○○路及九和路口停等紅燈，我們在
    該車的後方，發現異議人這台機車的車牌跟我們所核發的車
    牌不一樣，上面的英文字母與數字跟正確的字體長的不一樣
    ，所以我們就跟在異議人車後，尋機要對異議人攔檢，因為
    當時這個路口比較大，我們怕異議人跑掉，異議人有停三個
    路口、三個紅燈，在第三個路口因為是一個轉彎處，異議人
    車速較快，已經離開我們視線，剛好異議人停在舊鐵橋下，
    我們就趁機舉發異議人。」、「（法官問：當時如何舉發？
    ）我們把汽車斜插到異議人機車前面，當時異議人機車有發
    動，人坐在機車上面，我下車的第一個動作是把異議人車子
    之鑰匙拔掉，當時他朋友在場，就有二台車看到這個情形就
    先騎走了，只留下一個朋友，說曾經在我們交通隊當過警員
    ，並且打電話給我們同事，我們同事有接聽電話，但我們交
    通隊的處理過程是不接受關說，所以不理會他如何說。」，
    復有上開裁決書、送達證書、舉發通知單各1 份、自製車牌
    與監理所所核發車牌之照片各1 紙在卷可稽，足認異議人確
    有行駛拼裝車輛之情事無訛。
  (三)異議人雖辯稱：當天係以貨車載運拼裝車輛，並非騎乘等語
    ，並稱證人王銘裕可以證明此事，惟異議人又稱當時伊是先
    把拼裝車卸下來放在舊鐵橋下，伊把貨車開去旁邊舊鐵橋的
    停車場停放，伊再走回舊鐵橋跟伊朋友會合。朋友們沒有看
    見伊開貨車，也無看見伊卸機車下來等語，且證人王銘裕到
    庭具結證稱：「（法官問：異議人有因拼裝車而被舉發，是
    否知悉？）知道，因為當時我人在現場。」、「（法官問：
    為何你人在現場？）因為當時我們約在舊鐵橋，我先到。」
    、「（法官問：你到之後多久異議人到？）我到了之後大概
    半小時之後異議人才到，那個地方是開放式類似田園式喝飲
    料的地方，我已經過去那邊走來走去，沒有在馬路上。」、
    「（法官問：異議人如何到你們集合的地點？）我不知道，
    因為我已經在裡面，我沒看到他如何來，但是我看到他過來
    找我，跟我說他已經來了。」、「（法官問：你們當天有無
    一起回去？）當天是我朋友騎摩托車載異議人回去，因為我
    也有載人，所以我沒有辦法騎摩托車載他。」、「（法官問
    ：為何你朋友要載異議人回去？）因為異議人的摩托車被警
    察沒收了。」、「（法官問：異議人不是有貨車，為何不開
    貨車回去？）這個我不知道。」，是以證人王銘裕並未目睹
    或知悉被告係使用何種交通工具到達舊鐵橋下，自不能遽認
    異議人前揭所辯為真實，況且，依證人王銘裕證稱，異議人
    係經他人以摩托車載送離開，若異議人確係駕駛貨車，即可
    駕駛貨車離開即可，毋庸經他人搭載離開，益徵異議人前揭
    所辯，不足採信。
  (四)綜上所述，異議人確有未經核准領用牌證行使拼裝車輛之違
    規事實，其前揭所辯不足採信。是以，原處分機關以異議人
    違規事證明確，故依道路交通管理處罰條例第12條第1 項第
    2 款之規定裁處罰鍰並依同條文第3 項之規定沒入車輛，於
    法有據，異議人執前開情詞聲明異議，為無理由，應予駁回
    。
四、據上論斷，應依道路交通案件處理法第19條，裁定如主文。
中    華    民    國    98    年    3     月    31    日
                       交通法庭  法  官  顏銀秋
上正本證明與原本無誤。
如不服本裁定應於送達後5日內向本院提出抗告狀。
中    華    民    國    98    年    3     月    31    日
                                 書記官  董明惠


司法院資訊處製作；財團法人民間司法改革基金會備份。
